臺灣新竹地方法院刑事判決　　　　　　　　　　　　　九十一年度易字第二三七號
　　公　訴　人　臺灣新竹地方法院檢察署檢察官
　　被　　　告　乙○○
　　　　　　　　甲○○
右列被告因竊盜案件，經檢察官提起公訴（九十一年度偵字第八四九號），本院判決
如左：
    主  文
乙○○共同攜帶兇器竊盜，累犯，處有期徒刑肆月，如易科罰金，以參佰元折算壹日
。扣案之剪刀壹支，沒收。
甲○○共同攜帶兇器竊盜，處有期徒刑參月，如易科罰金，以參佰元折算壹日。緩刑
貳年。扣案之剪刀壹支，沒收。
    事  實
一、乙○○曾因違反麻醉藥品管理條例案件，經台灣士林地方法院判處有期徒刑三月
    確定，於民國八十七年二月二十六日易科罰金執行完畢；復犯竊盜罪，經台灣高
    等法院以九十年度上易字第九五一號判處有期徒刑五月確定，而於九十年七月十
    八日易科罰金執行完畢。緣甲○○從事園藝工作，需要竹子作為圍籬，以免栽種
    之種苗、花苗遭到風害或動物侵擾，甲○○及其兄乙○○均認為新竹地區風較大
    ，應有較多人栽種竹子，遂於九十一年二月六日攜帶甲○○所有之繩子一段以及
    平日剪花卉所用、客觀上足對人之身體、生命構成威脅、可供兇器使用之剪刀一
    支，二人共乘車號ＨＹ－八五九六號自小貨車南下新竹。同日下午一時許，甲○○、乙○○二人行經新竹縣竹東鎮○○里○○段八一三地號土地（九十年重測前
    為新竹縣竹東鎮○○○段二七之八地號）時，見該土地上堆放諸多石頭，但種植
    甚多竹子，甲○○雖至附近農家敲門，然無人應門，二人即趁四下無人之際，基
    於意圖為自己不法所有之犯意聯絡，由甲○○取出前述剪刀一支，剪斷上開土地
    上、屬丙○○所有（起訴書誤載為丁○○所種植）之竹子一把，得手後，乙○○
    則從車上取出上開繩子一段，欲綑綁竊得之竹子並裝載至前開小貨車上時，適為
    巡邏之員警當場查獲，並扣得前述剪刀一支、竹子一把（業已發還丙○○之子丁○○）。
二、案經新竹縣警察局竹東分局報請台灣新竹地方法院檢察署檢察官偵查起訴。
    理  由
一、訊據被告乙○○、甲○○對於右揭事實已於本院審理時均自白不諱，皆坦承問不
    到主人就想要用偷的，未經過他人同意就拿是錯誤行為，已經知錯等語（見本院
    九十一年八月十六日審理筆錄）。次查，新竹縣竹東鎮○○里○○段八一三地號
    土地（九十年重測前為新竹縣竹東鎮○○○段二七之八地號）係被害人丙○○所
    有，其上之竹子溯及自被害人丙○○父親之年代即開始種植，而九十年一月十日
    至九十三年一月十日之期間內，被害人丙○○雖將該土地出租予日商大豐營造股
    份有限公司台灣分公司（下稱日商大豐公司）供以堆放鋼筋、石頭及搭設臨時建
    物，然租期屆至後，上開土地將收回種植稻米，仍需竹子防風，故被害人丙○○
    對日商大豐公司業已言明上開土地上之竹子不得砍除，仍係有用途之物，被害人
    丙○○與其子丁○○並經常前往澆灌，此有土地登記謄本、土地租賃契約書各一
    紙附卷可稽，且經被害人丙○○之子丁○○於警訊及本院訊問時陳稱明確，是以
    ，上開土地上之竹子並非無主之物，而係土地所有人丙○○所有，堪以認定。第
    查，被告乙○○、甲○○在本件遭查獲前，並未徵得被害人丙○○之同意即逕行
  剪伐前述竹子，亦經被害人丙○○之子丁○○於本院陳述在卷。此外，復有現場
    照片四幀、贓證物品認領收據一紙在卷、剪刀一支扣案足資佐證。本件被告乙○○、甲○○之犯行，均堪認定。本案事證明確，被告二人皆應予依法論罪科刑。
二、查被告二人所攜帶之剪刀一支，係鐵製之器械，被告甲○○供稱平常其用以剪栽
    花卉，客觀上自足以對人之生命、身體、安全構成威脅，屬於兇器之一種。核被
    告乙○○、甲○○所為，均係犯刑法第三百二十一條第一項第三款之攜帶兇器竊
    盜罪。被告二人間有犯意之聯絡及行為之分擔，均為共同正犯。被告乙○○曾因
    違反麻醉藥品管理條例案件，經台灣士林地方法院判處有期徒刑三月確定，於八
    十七年二月二十六日易科罰金執行完畢，復犯竊盜罪，經台灣高等法院以九十年
    度上易字第九五一號判處有期徒刑五月確定，而於九十年七月十八日易科罰金執
    行完畢，有台灣新竹地方法院檢察署刑案資料查註紀錄表、台灣高等法院被告全
    國前案紀錄表在卷可憑，其於有期徒刑執行完畢後，五年以內再犯本件有期徒刑
    以上之罪，為累犯，應依刑法第四十七條規定加重其刑。又被告乙○○、甲○○
    固共同攜帶兇器竊盜竹子一把，然竊得之竹子價值甚微，依據被害人丙○○之子
    丁○○在本院訊問時所稱，僅新台幣（下同）五十元而已，且業經被害人之子丁○○領回，犯罪地點則為供人堆放鋼筋、石頭之空地，被告二人雖持剪刀割取竹
    子一把，但造成他人潛在之危害尚非鉅大，且均僅高職肄業，智識程度不高，犯
    罪動機純係圍竹籬笆供被告甲○○園藝之用，事後皆已深知悔悟，在客觀上實足
    以引起一般之同情，是被告二人犯罪之情狀顯有可憫恕之處，如科以最低刑度仍
    嫌過重，爰依刑法第五十九條規定酌量減輕其刑。被告乙○○前開加重及減輕其
    刑之事由，依刑法第七十一條之規定予以先加後減之。爰審酌被告乙○○前有刑
    事紀錄，被告甲○○則素行良好，犯罪動機均係圍竹籬笆供被告甲○○園藝之用
    ，竊得之竹子價值甚微，僅五十元而已，且業已發還被害人，犯罪所生之損害尚
    輕，學歷皆僅高職肄業，智識程度不高暨犯罪後均已坦承犯行等一切情狀，分別
    量處如主文所示之刑，並均諭知易科罰金之折算標準。末查被告甲○○前未曾受
    有期徒刑以上刑之宣告，有台灣高等法院被告全國前案紀錄表一紙在卷可按，經
    此教訓當知所警惕，信無再犯之虞，本院認本判決對其所宣告之刑，以暫不執行
    為宜，爰併宣告緩刑二年，用勵自新。
三、扣案之剪刀一支，係被告甲○○所有，且供被告二人本件犯罪所用之物，已據渠
    等供明在卷，爰依刑法第三十八條第一項第二款宣告沒收。至於繩子一段，雖亦
    屬被告甲○○所有之物，但未扣案，被告甲○○復供稱案發後即予丟棄，為避免
    將來執行上之困難，爰不併予宣告沒收，附此敘明。
四、據上論斷，應依刑事訴訟法第二百九十九條第一項前段，刑法第二十八條、第三
    百二十一條第一項第三款、第四十七條、第五十九條、第四十一條第一項前段、
    第七十四條第一款、第三十八條第一項第二款，罰金罰鍰提高標準條例第二條，
    判決如主文。
本案經檢察官林佳穎到庭執行職務。
中      華      民      國    九十一    年      八      月      三十    日
                                  臺灣新竹地方法院刑事第一庭
                                      法  官  李  珮  瑜
右正本證明與原本無異。
如不服本判決，應於判決送達後十日內向本院提出上訴狀( 應附繕本 )，上訴於臺灣
高等法院。
                                      書記官  龔  紀  亞
中      華      民      國    九十一    年      八  月      三十    日
附錄：
刑法第三百二十一條
犯竊盜罪而有左列情形之一者，處六月以上五年以下有期徒刑：
一、於夜間侵入住宅或有人居住之建築物、船艦或隱匿其內而犯之者。
二、毀越門扇、牆垣或其他安全設備而犯之者。
三、攜帶兇器而犯之者。
四、結夥三人以上而犯之者。
五、乘火災、水災或其他災害之際而犯之者。
六、在車站或埠頭而犯之者。
前項之未遂犯罰之。
